臺灣彰化地方法院刑事判決　　　　　　　　　　　　　九十三年度訴字第八二一號
　　公　訴　人　臺灣彰化地方法院檢察署檢察官
　　被　　　告　甲○○
右列被告因違反毒品危害防制條例案件，經檢察官提起公訴（九十三年度毒偵字第一
二八八號），本院依簡式審判程序判決如左：
    主  文
甲○○施用第一級毒品，累犯，處有期徒刑拾壹月；扣案之第一級毒品海洛因拾壹包
（合計淨重肆點零柒公克），沒收銷燬；扣案之塑膠盒壹個，沒收。
    事  實
一、甲○○前曾因違反肅清煙毒條例、槍砲彈藥刀械管制條例等案件，經法院先後判
    處有期徒刑三年四月、一年（其後經定應執行有期徒刑四年確定）、二年六月確
    定，二者接續執行，於民國八十九年七月十七日因假釋期滿未經撤銷而視為執行
    完畢。又前因施用毒品案件，經觀察、勒戒後，認有繼續施用毒品之傾向，而裁
    定送強制戒治，其後經停止戒治付保護管束期滿，由臺灣彰化地方法院檢察署檢
    察官於九十一年四月四日，以九十一年度戒毒偵字第三三一、三三二號為不起訴
    處分確定。復因施用毒品案件，經臺灣高等法院臺中分院於九十三年四月十五日
    ，以九十三年度上訴字第三一八號判處有期徒刑十月確定（現在監執行中）。詎
    仍不知悔改，復基於施用海洛因之犯意，於九十三年四月二十五日，在彰化縣花
    壇鄉橋頭村鳥松巷四六號住處，以將海洛因摻水，再以針筒注射之方式，施用第
    一級毒品海洛因一次；嗣於九十三年四月二十六日二十時十分許，在上址，經警
    持強制到場（強制採驗尿液）許可書執行時，甲○○自行從褲袋取出其所有供施
    用之毒品海洛因十一包（合計淨重四點零七公克）及其所有供置放上開海洛因之
    塑膠盒一個，始循線查悉上情。
二、案經彰化縣警察局彰化分局報請臺灣彰化地方法院檢察署檢察官偵查起訴。
    理  由
一、右開事實，業據被告甲○○於本院審理時坦承不諱，且被告於九十三年四月二十
    六日經警採其尿液送檢驗結果，確呈鴉片類（嗎啡）陽性反應，有列管毒品人口
    尿液檢體採集送驗紀錄表、詮昕科技股份有限公司出具之濫用藥物尿液檢驗報告
    各一份附卷可憑。又被告前因施用毒品案件，經觀察、勒戒後，認有繼續施用毒
    品之傾向，而裁定送強制戒治，其後經停止戒治付保護管束期滿，由臺灣彰化地
    方法院檢察署檢察官於九十一年四月四日，以九十一年度戒毒偵字第三三一、三
    三二號為不起訴處分確定。復因施用毒品案件，經臺灣高等法院臺中分院於九十
    二年四月十五日，以九十三年度上訴字第三一八號判處有期徒刑十月確定一節，
    亦有臺灣彰化地方法院檢察署刑案資料查註紀錄表、臺灣高等法院被告全國前案
    紀錄表及上開不起訴處分書、判決書各一份存卷可據。綜上所述，本件事證明確
    ，被告右揭犯行，洵堪認定，應予依法論科。
二、核被告所為，係犯毒品危害防制條例第十條第一項之施用第一級毒品罪。被告供
    施用而持有第一級毒品之低度行為，應為施用第一級毒品之高度行為所吸收，不
    另論罪。又被告前曾因違反肅清煙毒條例、槍砲彈藥刀械管制條例等案件，經法
    院先後判處有期徒刑三年四月、一年（其後經定應執行有期徒刑四年確定）、二
    年六月確定，二者接續執行，於八十九年七月十七日因假釋期滿未經撤銷而視為
    執行完畢，此有臺灣彰化地方法院檢察署刑案資料查註紀錄表、臺灣高等法院被
    告全國前案紀錄表在卷可稽，其於五年內再犯有期徒刑以上之前揭施用第一級毒
    品罪，應依刑法第四十七條之規定論以累犯，並加重其刑。爰審酌被告犯罪之動
    機、目的、施用毒品係自戕身心，且前業因施用毒品，經送觀察、勒戒及強制戒
    治，復經依法判處徒刑後，猶不知悔改，竟又再度施用第一級毒品，顯乏禁絕毒
    害之決心，惟其犯後坦承犯行、態度尚稱良好等一切情狀，量處如主文所示之刑
    ，以示懲儆。扣案之第一級毒品海洛因十一包（合計淨重四點零七公克），係查
    獲之毒品，應依毒品危害防制條例第十八條第一項前段之規定，沒收銷燬。另扣
    案供置放上開海洛因之塑膠盒一個，係被告所有供其犯罪所用之工具，已據被告
    於本院審理時供明無誤，爰依刑法第三十八條第一項第二款之規定，併予宣告沒
    收。
據上論斷，應依刑事訴訟法第二百七十三條之一第一項、第二百九十九條第一項前段
，毒品危害防制條例第十條第一項、第十八條第一項前段，刑法第十一條前段、第四
十七條、第三十八條第一項第二款，判決如主文。
本案經檢察官郭緯中到庭執行職務。
中      華      民      國    九十三    年    十一    月      三十      日
                                臺灣彰化地方法院刑事第三庭
                                    法      官  李  進  清
右正本證明與原本無異。
如不服本判決，應於判決送達後十日內向本院提出上訴狀( 須附繕本 )。
                                    法院書記官  張  木  松
中      華      民      國    九十三    年    十一    月      三十      日
附錄論罪法條：毒品危害防制條例第十條第一項
施用第一級毒品者，處六月以上五年以下有期徒刑。
施用第二級毒品者，處三年以下有期徒刑。
毒品危害防制條例第十八條
查獲之第一、二級毒品及專供製造或施用第一、二級毒品之器具，不問屬
於犯人與否，均沒收銷燬之；查獲之第三、四級毒品及製造或施用毒品之
器具，無正當理由而擅自持有者，均沒入銷燬之。但合於醫藥、研究或訓
練之用者，得不予銷燬。
前項合於醫藥、研究或訓練用毒品或器具之管理辦法，由法務部會同行政
院衛生署定之。
